【裁判字號】    89,交上易,43
【裁判日期】    890815
【裁判案由】    過失致死等
【裁判全文】
臺灣高等法院花蓮分院刑事判決            八十九年度交上易字第四三號
    上  訴  人  臺灣台東地方法院檢察署檢察官
    被      告  甲○○
右列上訴人因被告過失致人於死案件，不服臺灣台東地方法院八十九年度交易字第七
三號中華民國八十九年八月十五日第一審判決 (起訴案號：臺灣台東地方法院檢察署
八十九年度偵字第一０九九號），提起上訴，本院判決如左：
    主  文
原判決撤銷。
甲○○因過失致人於死，處有期徒刑捌月。
    事  實
一甲○○曾於民國八十二年六月間，因業務過失致死案件，經原審法院判處有期徒刑
  五月緩刑二年，現已緩刑期滿。仍未知警惕，八十九年四月三十日上午九時許，駕
  駛車牌號碼號Ｋ３─六七八０號自用小客車，沿台九線公路，由太麻里往知本村方
  向行駛，途經四零六公里知本橋南端北上車道，原應注意汽車在雙向四車道行駛時
  ，變換車道應注意安全距離，及汽車駕駛人汽車行駛時應注意車前狀況，及二車併
  行之間隔，隨時採取必要之安全措施，依當時情況，又無不能注意之情形，竟疏於
  注意，貿然以高速行駛，先由後追撞前方同向，由周進發所駕駛之ＰＳＩ─二一二
  號機車，致人車倒地，受顱內出血及胸腔內出血之傷害，送醫後不治死。繼之失控
  滑行撞擊停於路口等待穿越道路由丙○○所駕駛之ＰＵＦ─六七九號機車，亦致人
  車倒地，受左右大腿骨折、左橈骨骨折、左上肢裂傷及右腓骨骨折等傷害（丙○○
  傷害部分經被害人於原審辯論終結前撤回告訴）。
二案經周進發之子乙○○與丙○○訴請台灣台東地方法院檢察署檢察官偵查起訴。
    理  由
一前揭事實，業據被告甲○○於偵審中直承不諱，核與在場目睹之被害人丙○○所述
  之情節相符，復有道路交通事故調查報告表各乙紙及照片二十八幀在卷可資佐證。
  而被害人確因本件車禍致死亡之事實，亦經台灣台東地方法院檢察署檢察官督同法
  醫師相驗屬實，分別製有驗斷書、相驗屍體及勘驗筆錄各一份在卷足稽，本案事證
  已臻明確。
二按汽車駕駛人應注意汽車在雙向四車道行駛時，變換車道應注意安全距離，及汽車
  駕駛人於汽車行駛時應注意車前狀況，及二車併行之間隔，隨時採取必要之安全措
  施，此觀之道路交通安全規則第九十八條第一項第六款及第九十四條第三項之規定
  自明。而肇事當時，視距良好、道路無障礙物、路面無缺陷及被告身體狀況良好，
  有前揭調查報告表為憑，此外復查無其他被告不能注意之情形，被告於前揭時地駕
  駛車輛應注意能注意而不注意上開規定，以致肇事，其行為自有過失。且被告之過
  失行為致被害人死亡，其行為與結果間自有相當因果關係，被告犯行堪予認定，應
  依法論科。
三核被告甲○○所為，係犯刑法第二百七十六條第一項之過失致死罪。本件原審論處
  被告過失致人於死罪刑，本非無見，惟查被告於八十二年間已因過失致人於死罪，
  經判處徒刑及諭知緩刑，於緩刑期滿後猶不知小心駕車而再肇致本件事端，原審再
  為緩刑之諭知，自不足以促其警惕，公訴人上訴意旨指摘原判決諭知緩刑不當而提
  起上訴，核有理由，因予撤銷改判（上訴意旨另指被告於偵查中經採尿驗出有毒品
  反應，此部分尚無證據足資證明被告施用毒品與其駕車肇事有關，附此明）。爰
  審酌被告前已因業務過失致死案件經判處有期徒刑五月緩刑期滿，竟仍不能記取教
  訓，又再次肇事，輕忽他人生命權，過失之程度重大、惟肇事後即已與被害人家屬
  成立合理之民事賠償（如卷附和解書）等一切情狀，量處如主文所示之刑，藉資懲
  儆。
四公訴意旨另以被告尚犯有刑法第二百八十四條第一項之過失傷害罪，但此部份業據
  告訴人之代理人吳榮德於原審辯論終結前，當庭撤回告訴，本應為不受理之諭知。
  但因此部份與前揭處刑部份有想像競合之裁判上一罪關係，爰不另為不受理之諭知
    ，併此敘明。
據上論斷，應依刑事訴訟法第三百六十九條前段、第三百六十四條、第二百九十九條
第一項前段、刑法第二百七十六條第一項，罰金罰鍰提高標準條例第一條前段，判決
如主文。
本案經檢察官翟光軍到庭執行職務。
中      華      民      國     八十九      年    十二     月   十二     日
                                  審判長法官  謝  志  揚
                                        法官  何  方  興
                                        法官  蔣  有  木
右正本證明原本無異。
本件不得上訴。
                                      書記官  林  明  智
中      華      民      國     八十九      年    十二     月   十二     日


司法院資訊處製作；財團法人民間司法改革基金會備份。
